臺灣臺北地方法院刑事判決　　　　　　　　　　　　　九十三年度訴緝字第六一號
　　公　訴　人　臺灣臺北地方法院檢察署檢察官
　　被　　　告　乙○○
右列被告因偽造文書案件，經檢察官提起公訴（九十一年度偵緝字第一二五五號），
被告於準備程序中為有罪之陳述，經本院裁定行簡式審判程序，判決如左：
    主  文
乙○○連續行使偽造私文書，足以生損害於他人，處有期徒刑拾月，緩刑年。附表
所示各次消費信用卡簽帳單第二聯商店自存聯計肆紙、第三聯聯合信用卡處理中心存
查聯計紙上持卡人簽名欄內偽造甲○○之簽名柒枚均沒收。
    事  實
一、乙○○與甲○○為臺北市○○區○○路夜巴黎舞廳之同事，竟基於意圖為自己不
    法之所有，於民國九十年八月三十一日零時許下班時，在上址夜巴黎舞廳置物櫃
    內，竊取甲○○所有之信用卡（發卡銀行：英商渣打銀行、卡號：0000－0
    000－0000—五五六七號）一張，得手後據為己有，並基於偽造文書及意
    圖為自己不法所有之概括犯意，於翌日（三十一日）十二時一分許、十六時二十
    五分許、同年九月二日凌晨零時三十五分許、零時五十七分許，持所竊得之前開
    信用卡，至臺北縣樹林市鎮○街三十四號正達珠寶銀樓、臺北市中山區○○○路
    四一○之二號尊貴皮鞋店、臺北市中山區○○○路三○九之一號錦宏銀樓等處特
    約商店內，連續刷卡消費購物（詳附表），並交付信用卡供特約商店服務人員在
    簽帳端未機刷卡查核持卡人之信用，並取得授權碼後，由服務人員印錄持卡人之
    卡號、填製如附表編號一、二、四簽帳單（此為一式三聯，ＰＯＳ交易方式），
    如附表編號三簽帳單（此為一式二聯，ＥＤＣ交易方式），交由乙○○在簽帳單
    之第一聯（客戶存查）持卡人簽名欄上偽簽甲○○之簽名各一枚，而複寫偽造簽
    名於簽帳單第二聯（商店自存）、第三聯（聯合信用卡處理中心存查，採ＥＤＣ
    交易方式無此聯），計偽造甲○○之簽名十一枚，以表示甲○○同意依據信用卡
    持卡人合約條件，按簽帳單之金額付款予發卡銀行之意思，分別偽造不實之簽帳
    單私文書後，再持交特約商店服務人員收執核對（客戶存查聯由乙○○取回收執
    ，因隨手丟棄而滅失）而行使，致正達珠寶銀樓、尊貴皮鞋店、錦宏銀樓等特約
    商店服務人員陷於錯誤允予簽帳消費，因而詐得合計新台幣（下同）二萬六千三
    百七十元之金飾、皮鞋等財物，足生損害於信用卡真正名義人甲○○、特約商店
    確認持卡人身份之正確性及英商渣打銀行。嗣經英商渣打銀行通知甲○○信用卡
    消費明細資料後，始為甲○○發覺，報警而知上情。
二、案經被害人甲○○訴請臺北市政府警察局松山分局移送臺灣臺北地方法院檢察署
    檢察官偵查起訴，本院以簡式審判程序審理。
    理  由
一、訊據被告乙○○對於右揭竊盜、偽造文書、詐欺等犯行均坦承不諱，核與證人甲
    ○○於警詢、偵查中及本院審理時之證詞相符，並有卷附英商渣打銀行九十年十
    二月二十日（九十）渣信字第○二八九號函、九十一年三月二十九日（九一）渣
    信字第○三五七號函附消費明細一覽表、簽帳單四紙可按，被告自白與事實相符
    ，本件事證明確，犯行堪以認定，應依法論科。
二、按簽帳單係以文字為一定之意思表示，持信用卡刷卡消費時，在簽帳單上簽署姓
    名，除表示已收受特約商店所交付之交易標的物或消費標的，並確認該筆消費之
    憑證，具有表示法律上權利義務關係之證明，故簽帳單性質上除與收據相同外，
    並且為信用卡發卡銀行依據此向簽帳人收款之憑證，屬私文書之一種。核被告以
    竊得之英商渣打銀行信用卡一枚持向特約商店簽帳消費，使特約商店服務人員誤
    信其為本人行使信用卡簽帳消費而陷於錯誤並交付財物，係犯刑法第三百二十條
    第一項之竊盜罪、第二百十六條、第二百十條之行使偽造私文書罪、第三百三十
    九條第一項之詐欺取財罪。被告偽造甲○○簽名之行為，係偽造私文書（簽帳單
    ）之階段行為，又其偽造私文書之低度行為為行使偽造私文書之高度行為所吸收
    ，均不另論罪。被告多次行使偽造私文書及詐欺取財之犯行，時間緊接，方法相
    同，所犯構成犯罪要件相同之罪名，顯各係基於概括犯意為之，應分別依連續犯
    之規定論以一罪，並均依法加重其刑。被告所犯竊盜罪、行使偽造私文書罪、詐
    欺取財罪三罪間，有手段、目的之牽連關係，為牽連犯，應從一重之行使偽造私
    文書罪處斷。爰審酌被告以竊得之信用卡消費購物，致使銀行及持卡人受有財產
    上及信用之損害，並破壞信用卡利用之便捷性及金融秩序，被告犯罪後坦承犯行
    ，已知所悔改，及其刷卡消費之金額僅二萬六千餘元等一切情狀，量處如主文所
    示之刑。末查，被告未曾受有期徒刑以上刑之宣告，有臺灣高等法院被告全國前
    案紀錄表可按，因一時貪念而犯本案，於犯罪後已經知所悔改，並與被害人達成
    和解，願賠償被害人一切損失，取得被害人之原諒，此有本院審理筆錄可考，足
    見被告經本次罪刑之宣告後，應無再犯之虞，本院認為前開宣告之刑以暫不執行
    為適當，爰宣告緩刑三年，以啟自新。被告至特約商店消費所簽之簽帳單一式三
    聯（詳附表編號一、二、四）及一式二聯（詳附表編號三），經複寫後為十一紙
    ，其中簽帳單第一聯客戶存查聯（計四紙），為供被告犯罪所用之物，並於行使
    後交予被告，為被告所有，均經隨手丟棄而滅失，被告已供明在卷，故不為沒收
    之諭知（其上偽造甲○○之署押四枚亦不為沒收之諭知）；另簽帳單第二聯商店
    自存聯計四紙、第三聯聯合信用卡處理中心存查聯計三紙，於行使後分由特約商
    店、發卡銀行收執，並非被告所有，惟簽帳單上持卡人簽名欄上被告所偽造甲○
    ○之簽名計七枚，均應依刑法第二百十九條之規定沒收。
據上論斷，應依刑事訴訟法第二百七十三條之一第一項、第二百九十九條第一項前段
，刑法第五十六條、第三百二十條第一項、第二百十六條、第二百十條、第三百三十
九條第一項、第五十五條、第四十一條第一項、第七十四條第一款、第二百十九條，
罰金罰鍰提高標準條例第一條前段，判決如主文。
本案經檢察官彭慶文到庭執行職務
中　　　華　　　民　　　國　　九十三　　年　　　五　　　月　　  五  　　日
                                      臺灣臺北地方法院刑事第十四庭
                                          法  官 王綽光
右正本證明與原本無異。
如不服本判決，應於判決送達後十日內，向本院提出上訴狀。
                                          書記官 蔡梅蓮
中　　　華　　　民　　　國　　九十三　　年　　　五　　　月　　   五 　　日
附錄論罪科刑法條：
中華民國刑法第二百十條
(偽造變造私文書罪)
偽造、變造私文書，足以生損害於公眾或他人者，處五年以下有期徒刑。
中華民國刑法第二百十六條
(行使偽造變造或登載不實之文書罪)
行使第二百十條至第二百十五條之文書者，依偽造、變造文書或登載不實事項或使登
載不實事項之規定處斷。
中華民國刑法第二百十九條
(沒收之特例)
偽造之印章、印文或署押，不問屬於犯人與否，沒收之。
中華民國刑法第三百二十條
(普通竊盜罪、竊佔罪)
意圖為自己或第三人不法之所有，而竊取他人之動產者，為竊盜罪，處五年以下有期
徒刑、拘役或五百元以下罰金。
意圖為自己或第三人不法之利益，而竊佔他人之不動產者，依前項之規定處斷。
前二項之未遂犯罰之。
中華民國刑法第三百三十九條
(普通詐欺罪)
意圖為自己或第三人不法之所有，以詐術使人將本人或第三人之物交付者，處五年以
下有期徒刑、拘役或科或併科一千元以下罰金。
以前項方法得財產上不法之利益或使第三人得之者，亦同。
前二項之未遂犯罰之。
附表：
┌──┬───────┬───────────┬─────┬──────┐
│編號│刷　卡　時　間│ 刷　　卡　　地　　點 │刷卡金額（│備　　　　考│
│　　│　　　　　　　│　　　　　　　　　　　│新台幣元）│　　　　　　│
├──┼───────┼───────────┼─────┼──────┤
│ 一 │九十年八月三十│正達珠寶銀樓（臺北縣樹│10180　　 │因國際匯差請│
│　　│一日十二時一分│林市鎮○街三十四號）　│三聯式　　│款金額為1025│
│　　│許　　　　　　│　　　　　　　　　　　│　　　　　│6元　　　　 │
├──┼───────┼───────────┼─────┼──────┤
│ 二 │九十年八月三十│同右　　　　　　　　　│3290　　　│因國際匯差請│
│　　│一日十六時二十│　　　　　　　　　　　│三聯式　　│款金額為3309│
│　　│五分　　　　　│　　　　　　　　　　　│　　　　　│元　　　　　│
├──┼───────┼───────────┼─────┼──────┤
│ 三 │九十年九月二日│尊貴皮鞋店（臺北市中山│4200　　　│因國際匯差請│
│　　│凌晨零時三十五│區○○○路四一０之二號│二聯式　　│款金額為4212│
│　　│分　　　　　　│）　　　　　　　　　　│　　　　　│元　　　　　│
├──┼───────┼───────────┼─────┼──────┤
│ 四 │九十年九月二日│錦宏銀樓（臺北市中山區│8700　　　│因國際匯差請│
│　　│凌晨零時五十七│林森北路三０九之一號）│三聯式　　│款金額為8690│
│　　│分　　　　　　│　　　　　　　　　　　│　　　　　│元　　　　　│
└──┴───────┴───────────┴─────┴──────┘
